臺灣高等法院高雄分院刑事附帶民事訴訟判決
上　訴　人　靖禾貿易有限公司
代　表　人　王意佩
被　上訴人　邱青玄
　　　　　　吳英花
　　　　　　吳進佳
　　　　　　周俊賢
　　　　　　林文對
　　　　　　盧登清
　　　　　　林銘鈺
　　　　　　臺灣金融資產服務股份有限公司
兼　代表人　陳文宗
上訴人　景立資產管理有限公司
兼　代表人　姜莉蓉
被　上訴人　兆豐國際商業銀行股份有限公司
兼　代表人　蔡友才
被　上訴人　彰化商業銀行股份有限公司
兼　代表人　陳淮舟
被　上訴人　第一商業銀行股份有限公司
兼　代表人　蔡慶年
被　上訴人　台灣銀行股份有限公司
兼　代表人　張秀蓮
上列當事人間因偽造文書等請求損害賠償附帶民事訴訟案件，上
訴人不服臺灣高雄地方法院中華民國99年11月11日第一審附帶民
事訴訟判決（99年度審附民字第457 號），提起上訴，本院判決
如下：
    主  文
上訴駁回。
    事實及理由
一、上訴人訴之聲明：爰求為：(一)將原判決廢棄。(二)確認被上訴
    人臺灣金融資產服務股份有限公司98年度聯債拍乙字第1 號
    債權標售事件所為被告景立資產管理有限公司得標之標售無
    效；(三)確認被上訴人景立公司與被告兆豐國際商業銀行股份
    有限公司、彰化商業銀行股份有限公司、第一商業銀行股份
    有限公司、臺灣銀行股份有限公司間就被告臺金公司98年度
    聯債拍乙字第1 號債權標售事件所為之債權買賣、交割及讓
    渡關係均不存在；(四)被上訴人等應連帶給付原告新臺幣（下
    同）2,038,600,000 元正及自起訴狀繕本送達之翌日起至清
    償日止，按年息百分之5 計算之利息。(五)訴訟費用由被上訴
    人連帶負擔。
二、上訴人陳述略稱：(一)被告邱青玄係亞太隆鋼鐵股份有限公司
    （下稱亞太隆公司）負責人；被告姜莉蓉係被告景立公司之
    名義負責人；被告吳英花、吳進佳分別係被告臺金公司總經
    理、經理，負責執行公司拍賣標售業務之人；被告周俊賢、
    林文對、盧登清、林銘鈺等人分別係聯貸銀行之經理，分別
    代表聯貸銀行執行拍賣標售本案銀行資產業務之簽約代表人
    ；被告邱青玄、吳英花、吳進佳、周俊賢、林文對、盧登清
    、林銘鈺等7 人均明知亞太隆公司實際上並無裝設有包括電
    弧爐等機器設備存在運轉營業，及聯貸債權上下冊等資料內
    容虛偽不實等事實，詎竟仍蓄意隱瞞、相互勾串，共同意圖
    為自己及聯貸債權銀行等不法之暴利所有，利用渠等均為國
    內知名大型公股行庫，及公正第3 人之地位，於民國98 年4
    月間以公開拍賣標售不法詐騙之方法，由聯貸銀行提供其對
    亞太隆公司包括電弧爐等不實機器設備債權資產之聯貸債權
    及自貸債權，推由臺金公司以98年度聯債拍乙字第1 號債權
    標售案，提出於市場上公開拍售。原告不虞有詐，因此誤信
    陷於錯誤，參與投標，於98年5 月22日以193,000,000 元得
    標，原告已繳納含押標金等合計38,600,000元。因認被告邱
    青玄、吳英花、吳進佳、周俊賢、林文對、盧登清、林銘鈺
    等人與以不法詐騙之方法，騙取原告之財產，共同涉犯刑法
    第339 條第1 項之詐欺取財罪；(二)被告聯貸銀行及其代表人
    等均明知上開原告繳納之38,600,000元係詐欺所得之不法贓
    物，且犯罪所得在500 萬元以上，係屬洗錢防制法第3 條第
    2 項第1 款所列之重大犯罪所得，依同法第2 條第2 項規定
    ，未得為掩飾、隱匿或收受之洗錢行為，被告即聯貸銀行之
    現任代表人蔡友才、陳淮舟、蔡慶年、張秀蓮等人，負責執
    行公司業務，於經原告委託律師發函，請其返還上開不法所
    得38,600,000元及賠償損失後，迄今仍置之不理，拒不返還
    ，顯係因執行各該銀行之業務而隱匿收受詐騙所得，其主觀
    上亦有收受上該重大犯罪所得贓物之犯意甚明。
三、被上訴人均未為任何聲明或陳述，亦均未提出任何書狀。
四、按刑事訴訟諭知無罪、免訴或不受理之判決者，應以判決駁
    回原告之訴，刑事訴訟法第503 條第1 項前段定有明文。本
    件刑事訴訟部分，本院維持原審判決，駁回自訴人之上訴（
    99年度上訴字第2052號）。原判決依照首開規定，駁回上訴
    人附帶提起之民事訴訟，經核並無不合，上訴人上訴意旨，
    求予廢棄改判，為無理由，應予駁回。
據上論結，應依刑事訴訟法第490 條前段、第368 條，判決如主
文。
中    華    民    國   100    年    1     月    19    日
                刑事第二庭  審判長法  官  林正雄
                                  法  官  邱明弘
                                  法  官  黃壽燕
以上正本證明與原本無異。
如不服本判決，應於收受送達後10日內向本院提出上訴狀，但非
對於刑事訴訟之判決有上訴時，不得上訴。
中    華    民    國   100    年    1     月    19    日
                                  書記官  戴志穎